# 求助陈版：关于长投确认和合并报表问题

提问人：dongxiaomen 时间：2023-06-21 12:31:51
求助陈版：原A、B公司分别持有甲公司51%、49%股权，A公司能控制甲公司，现引入C公司对甲公司增资，增资协议约定 2025 年 12 月 31 日前实缴到位，增资后A、B、C公司分别对甲公司持股35%、35%、30%，目前C公司出资尚未实缴到位，C公司与A公司受同一控制方最终控制，并且C公司与A公司签了一致行动协议，最终A公司依然能控制甲公司，问题如下：
1 、C公司未实缴的情况下，能否确认长投？经过查阅证监会《监管规则适用指引—会计类第 1 号》相关解答，已经起草了补充协议，约定股东按认缴比例享受股东权益，因此C公司正常确认长投并挂往来。这样处理是否合适？
2 、如果C公司确认长投，但因为C公司未实缴，甲公司暂时不做实收资本相关处理，这样一边确认长投另一边不确认实收资本的处理是否合适？
3 、期末A公司编制合并报表时，少数股东的股权比例是按新的65%确认，还是按原来的49%确认？

回答人：chenyiwei
1 、如果C公司尚未就其未实缴的出资享有股东权利的，则不确认长投和应付增资款。如果“已经起草了补充协议，约定股东按认缴比例享受股东权益”，则需考虑该安排订单合理性和公允性；另外如果B与A、C无关联方关系的，还需要考虑为何B能够同意这样的安排？
2 、这样一边确认长投另一边不确认实收资本的处理是合理的。这实际上相当于原股东（A、B）将其一部分权益让渡给C，因此C所确认的并不是对甲公司的应付增资款，而是对原股东（A、B）的负债。
3 、如果各方股东约定按认缴比例享有甲公司的股东权利，则期末少数股东权益=甲公司的实收资本和资本公积少数股东的实缴出资比例 _+_ 甲公司的留存收益少数股东的认缴出资比例。即对于由股东出资形成的权益，仍按实缴出资比例享有。

提问人：dongxiaomen 时间：2023-06-28 09:28:43
针对回复 2 ，您的意思是C公司确认长投的话，贷方其他应付款不是挂甲公司的应付增资款，而是挂对A、B公司的负债？如果是，对A、B公司的负债金额如何确定呢？

回答人：chenyiwei
根据C尚未实缴但已享有股东权利的这部分股权的约定出资金额来确定。